【裁判字號】    99,易,1731
【裁判日期】    990819
【裁判案由】    竊盜等
【裁判全文】
臺灣臺中地方法院刑事判決              99年度易字第1731號
公  訴  人  臺灣臺中地方法院檢察署檢察官
被      告  丙○○
上列被告因竊盜等案件，經檢察官提起公訴（99年度偵字第1953
號、第9613號），本院判決如下：
    主    文
丙○○犯攜帶兇器竊盜罪，累犯，處有期徒刑捌月；又犯行使變
造特種文書罪，累犯，處有期徒刑參月；又犯竊盜罪，累犯，處
有期徒刑陸月；應執行有期徒刑壹年貳月。
    事    實
一、丙○○前於民國93年間，因竊盜、搶奪等案件，經臺灣高等
    法院臺中分院判處有期徒刑2年確定，並於96年12月29日執
    行完畢；復於94年間，因違反毒品危害防制條例案件，經臺
    灣臺中地方法院判處有期徒刑10月、1年6月確定，經定應執
    行有期徒刑2年2月，並減刑為有期徒刑1年1月，而甫於97年
    12月29日執行完畢。詎仍不知悔改，基於意圖為自己不法所
    有之犯意及行使變造特種文書之犯意，於98年11月下旬某日
    ，在臺中縣龍井鄉○○○路東園巷3弄29號前，以長約15 公
    分之鐵製梅花扳手竊取甲○○（業已於98年8月29日死亡）
    之繼承人所有之車牌號碼GAT-195號重型機車之車牌1面，得
    手後即將該鐵製梅花扳手予以隨意丟棄（未扣案）；繼於竊
    得前開車牌翌日，在其位於臺中縣大肚鄉之某友人住處，以
    黑色膠帶黏貼之方式，將前開所竊得車牌車號外觀變造為
    OAI-195號，並將之懸掛於其所使用之車牌號碼IZS- 959號
    重型機車上而行使之，致生損害於甲○○之繼承人及公路監
    理等主管機關對於車牌管理及取締違規車輛之正確性。
二、丙○○另基於意圖自己不法所有之犯意，於99年1月18日14
    時30分許，在臺中縣大肚鄉○○路○段774巷21之3弄1號前，
    以自備鑰匙（未扣案）插入乙○○所有車牌號碼BZJ-465號
    重型機車之龍頭鎖，強行轉動電源而竊取之。嗣經警依法盤
    查、逮捕並扣得前開經變造之車牌1面，及調閱竊車現場附
    近路口監視器畫面，因而查悉上情。
三、案經臺中市警察局第四分局及臺中縣警察局烏日分局移送臺
    灣臺中地方法院檢察署檢察官偵查起訴。
    理    由
一、前開犯罪事實，業據被告丙○○坦承不諱，核與證人即被害
    人乙○○於警詢中之指述相符，此外，復有查獲員警職務報
    告書2份、扣押物品目錄表1份、查獲被告丙○○行使變造後
    車牌現場照片4張、被告丙○○行竊GAT-195號車牌現場及變
    造後車牌照片4張、GAT-195號車籍查詢資料1份、甲○○除
    戶資料查詢結果1份、被告丙○○當庭手繪之梅花扳手示意
    圖1紙、被告丙○○竊取BZJ-465號重型機車監視器翻拍畫面
    5張、BZJ-465號重型機車贓證物認領保管單1紙等在卷可證
    ，足徵被告自白與事實相符，事證明確，被告上開犯行，均
    堪認定。
二、
（一）按刑法第321條第1項第3款之攜帶兇器，乃指行為人攜帶
      兇器有行兇之可能，客觀上具有危險性，至其主觀上有無
      持以行兇或反抗之意思，尚非所問。竊盜攜帶起子、鉗子
      ，雖係供行竊之工具，然如客觀上足對人之身體、生命構
      成威脅，仍應成立攜帶兇器竊盜罪（最高法院74年度第3
      次刑事庭會議決議參照）。另按汽車牌照為公路監理機關
      所發給，為行車之許可憑證，自屬於刑法第212條所列特
      許證之一種（最高法院63年台上字第1550號判例意旨參照
      ）。
（二）核被告所為：
    1.犯罪事實一之部分：
      被告以長約15公分、客觀上足對人之身體、生命造成危害
      而具危險性之鐵製梅花扳手竊取他人所有之GAT-19 5 號
      車牌，後並加以變造並行使之行為，係涉犯刑法第321 條
      第1項第3款之攜帶兇器竊盜罪，及同法第216條、第212
      條行使變造特種文書罪，其變造特種文書之低度行為為行
      使之高度行為所吸收，不另論罪；所犯上開2罪，犯意各
      別、罪名互異，應予以分論併罰。
    2.犯罪事實二之部分：
      係涉犯刑法第320條第1項之普通竊盜罪。
    3.被告所犯上開犯罪事實一、二，犯意各別，罪名互異，應
      予以分論併罰，被告有如犯罪事實欄所載論罪科刑執行情
      形，有台灣高等法院被告前案紀錄表在卷可按，其受有期
      徒刑執行完畢後5年內，故意再犯本案法定刑為有期徒刑
      以上之罪，為累犯，依刑法第47條第1項規定加重其刑。
      爰審酌被告素行不佳，有前揭前科紀錄表可參，犯罪動機
      、所生損害，及犯後態度等一切情狀，量處如主文所示之
      刑，並定其應執行之刑。至於被告所用犯罪工具即鐵製梅
      花扳手1把與自備鑰匙1支，因未據扣案，為避免將來執行
      沒收困難，爰不另為沒收之知，附此敘明。
三、據上論斷，應依刑事訴訟法第二百七十三條之一第一項、第
    二百九十九條第一項前段，刑法第三百二十一條第一項第三
    款、第二百十六條、第二百十二條、第三百二十條第一項、
    第四十七條第一項、第五十一條第五款，刑法施行法第一條
    之一，判決如主文。
中    華    民    國    99    年    8     月    19    日
                  刑事第一庭    法  官  林清鈞
以上正本證明與原本無異。
如不服本判決應於收受判決後10日內向本院提出上訴書狀，並應
敘述具體理由；其未敘述上訴理由者，應於上訴期間屆滿後20日
內向本院補提理由書（均須按他造當事人之人數附繕本）「切勿
逕送上級法院」。
                                書記官  陳貴卿
中    華    民    國    99    年    8     月    19    日
附錄論罪科刑法條
中華民國刑法第321條
（加重竊盜罪）
犯竊盜罪而有左列情形之一者，處 6 月以上、 5 年以下有期徒
刑：
一、於夜間侵入住宅或有人居住之建築物、船艦或隱匿其內而犯
    之者。
二、毀越門扇、牆垣或其他安全設備而犯之者。
三、攜帶兇器而犯之者。
四、結夥三人以上而犯之者。
五、乘火災、水災或其他災害之際而犯之者。
六、在車站或埠頭而犯之者。
前項之未遂犯罰之。
中華民國刑法第212條
（偽造變造特種文書罪）
偽造、變造護照、旅券、免許證、特許證及關於品行、能力服務
或其他相類之證書、介紹書，足以生損害於公眾或他人者，處 1
年以下有期徒刑、拘役或 3 百元以下罰金。
中華民國刑法第320條
（普通竊盜罪、竊佔罪）
意圖為自己或第三人不法之所有，而竊取他人之動產者，為竊盜
罪，處5  年以下有期徒刑、拘役或 5 百元以下罰金。
意圖為自己或第三人不法之利益，而竊佔他人之不動產者，依前
項之規定處斷。
前二項之未遂犯罰之。

司法院資訊處製作；財團法人民間司法改革基金會備份。
